【裁判字號】    99,監,85
【裁判日期】    990331
【裁判案由】    許可監護人行為
【裁判全文】
臺灣臺中地方法院民事裁定                99年度監字第85號
聲  請  人  甲○○
上列當事人間聲請許可監護人行為事件，本院裁定如下：
  主  文
准許聲請人變賣受監護人丙○○所有坐落於臺中縣新社鄉○○段
七分小段二五三之二地號及同段二五六之一地號土地。
變賣所得價金應存入受監護人丙○○於台中縣新社鄉農會第0000
0000000000號活期存款帳戶內。
聲請程序費用由受監護人丙○○負擔。
  理  由
一、聲請意旨略以：受監護人丙○○因自發性顱內出血併腦室出
    血，前經鈞院以九十五年度禁字第二四九號裁定宣告為禁治
    產人，而聲請人為受監護人丙○○之配偶，依法為受監護人
    丙○○之監護人。因受監護人丙○○罹患重大疾病，需長期
    醫療及安養費用，聲請人為確保相對人療養身體權益，須出
    售其所有坐落於臺中縣新社鄉○○段七分小段二五三之二地
    號及同段二五六之一地號土地以支應相關費用，嗣受監護人
    丙○○之子乙○○，經鈞院於九十九年三月二十四日以九十
    九年度監字第一０四號裁定指定為會同開具財產清冊之人，
    爰聲請准聲請人處分受監護人丙○○之二筆土地等語。
二、按監護人對於受監護人之財產，非為受監護人之利益，不得
    使用、代為或同意處分。監護人為下列行為，非經法院許可
    ，不生效力：一、代理受監護人購置或處分不動產。二、代
    理受監護人，就供其居住之建築物或其基地出租、供他人使
    用或終止租賃。監護人不得以受監護人之財產為投資。但購
    買公債、國庫券、中央銀行儲蓄券、金融債券、可轉讓定期
    存單、金融機構承兌匯票或保證商業本票，不在此限，民法
    第一千一百零一條定有明文。該條規定，依民法第一千一百
    十三條規定，準用於成年人之監護。
三、經查，聲請人主張受監護人丙○○為其配偶，經本院以九十
    五年度禁字第二四九號裁定宣告為禁治產人，且聲請人依法
    擔任相對人之監護人，另受監護人丙○○之子乙○○亦經本
    院以九十九年度監字第一０四號裁定指定為會同開具財產清
    冊之人，而受監護人丙○○名下不動產有坐落於臺中縣新社
    鄉○○段七分小段二五三之二地號及同段二五六之一地號之
    土地等事實，除據聲請人提出前揭裁判影本、醫療費用收據
    、親屬團體會議紀錄、親屬系統表、戶口名簿、財產清冊切
    結書、受監護宣告人財產清冊資料、土地謄本及國稅局財產
    歸屬資料清單等證物為證外，並經本院調取本院九十五年度
    禁字第二四九號及九十九年度監字第一０四號卷宗核閱無誤
    ，自堪信為真實。復經關係人陳榮輝即受監護人丙○○胞弟
    到庭陳稱略以：「我哥哥生病需要一些照顧費用，心想該地
    是父親留下來的，家人買下比較好」等語，此有本院九十九
    年三月十八日訊問筆錄在卷為憑。本院審酌上情認受監護人
    丙○○既已無自理能力，生活均賴聲請人協助處理，尚有醫
    療、照顧養護費用亟需支付，故將受監護人丙○○所有之土
    地處分，支付受監護人丙○○每月之醫療、照顧養護費用，
    應屬為受監護人之利益，故有處分受監護人丙○○如主文所
    示不動產，以所得價款支付受監護人丙○○醫療或照護費用
    之必要。綜上，本件聲請核與法無不合，應予准許。
四、末查為保護、增進受監護人之利益，及有利於監督計，變賣
    相對人名下之不動產所得之價金應存入受監護人丙○○於台
    中縣新社鄉農會第000000000000 00號活期存款帳戶內。
五、依非訟事件法第二十一條第二項，民事訴訟法第七十八條裁
    定如主文。
中    華    民    國    99    年    3     月    31    日
                  家事法庭    法  官  楊熾光
以上正本係照原本作成。
如對本裁定抗告須於裁定送達後十日內向本院提出抗告狀。
中    華    民    國    99    年    3     月    31    日
                              書記官  郭麗娟

司法院資訊處製作；財團法人民間司法改革基金會備份。
